【裁判字號】    97,交上訴,889
【裁判日期】    970529
【裁判案由】    公共危險
【裁判全文】
臺灣高等法院臺中分院刑事判決       97年度交上訴字第889號
上  訴  人
即  被  告  甲○○
                      弄18號.
上列上訴人因公共危險案件，不服臺灣彰化地方法院96年度交訴
字第162號中華民國97年2月29日第一審判決（起訴案號：臺灣彰
化地方法院檢察署96年度偵字第9838號），提起上訴，本院判決
如下：
    主  文
上訴駁回。
    犯罪事實
一、甲○○於民國九十六年八月二十一日凌晨四時許，駕駛車牌
    號碼四八八０－ＨＤ號自用小貨車沿彰化縣秀水鄉○○路由
    西往東方向行駛，嗣於同日凌晨四時四十分許，行經該路段
    一一九之二號前時，因疲倦有睡意，而疏未注意，不慎由後
    方撞擊同向在前由乙○○騎乘之腳踏車（後懸掛一小拖車）
    ，致乙○○人車倒地，因而受有臉部、腳部之傷害（過失傷
    害部分未據告訴）。詎甲○○於肇事後，非但未下車查看、
    報警處理、尋求旁人電請救護車前來將傷者送醫或留於現場
    對傷者施以必要之救護等措施，反而棄之不顧駕車逃離現場
    ，嗣經警循線查獲。
二、案經彰化縣警察局鹿港分局報請台灣彰化地方法院檢察署檢
    察官偵查起訴。
    理    由
一、按被告以外之人於審判外之陳述雖不符刑事訴訟法第 159條
    之1至之4等 4條之規定，而經當事人於審判程序同意作為證
    據，法院審酌該言詞陳述或書面陳述作成時之情況，認為適
    當者，亦得為證據；又當事人、代理人或辯護人於法院調查
    證據時，知有刑事訴訟法第159條第1項不得為證據之情形，
    而未於言詞辯論終結前聲明異議者，視為有前項之同意，同
    法第159條之5定有明文。本件道路交通事故現場圖、道路交
    通事故調查報告表、現場相片等，均係被告以外之人審判外
    之書面陳述，經本院審理時予以提示並告以要旨，檢察官、
    被告及其選任辯護人均未於本案言詞辯論終結前對上開書面
    陳述之證據能力表示異議，依上開規定，已擬制同意上開證
    據均有證據能力；本院復審酌上開證據作成時，並無不當取
    得或有何瑕疵之情形，認以之作為本案之證據亦屬適當，是
    上開證據依刑事訴訟法第159條之5規定，均有證據能力。
二、訊據上訴人即被告（下稱被告）固坦承於上開時、地，駕駛
    自小貨車，因疲倦有睡意而撞上乙○○所騎之腳踏車，且未
    在事故現場施予救助即行離去等事實不諱，然辯稱：其是撞
    到腳踏車，並沒有撞到人，應無肇事逃逸之犯行等語。經查
    ：被告與被害人確有於上開時、地發生車禍，被害人乙○○
    並因而受有臉部、腳部之傷害，並於肇事後駕車逃離現場等
    情，業據被害人乙○○於警詢中陳以：當時其騎腳車，於96
    年8月21日凌晨4時許，彰化縣秀水鄉○○路119-2號與1部自
    小貨車發生車禍，對方肇事後駕車逃離現場，對方是前車頭
    撞到其腳踏車後方，其受有臉部、腳部之傷害等語，並有道
    路交通事故現場圖1張、道路交通事故調查報告表 (一)、(
    二)、現場照片8張在卷可查，而且被告於肇事現場因肇事撞
    擊後，在現場留有玻璃碎片、大燈燈殼四方框架等物，經比
    對核與其所駕自小貨車相符等情，亦據被告供承在卷，及被
    害人被撞後在現場留有血跡，亦有附卷相片可考（見警卷第
    14 頁）；再衡以被告於警詢時自承：其距離發現異物時大
    約3-4公尺等語（見卷第3頁）而被害人所騎的腳踏車其後懸
    掛一小拖車，已被撞成至與腳踏車成幾乎垂直狀況，亦現場
    相片可查（見警卷第14頁），足認當時衝撞作用力很大，被
    告應無不知肇事之理，又腳踏車後懸掛一小拖車能在路上行
    走，雖至愚之人亦知有人在所騎。綜上所述，被告辯稱：其
    是撞到腳踏車，並沒有撞到人，應無肇事逃逸之犯行等語，
    顯係卸責之詞，並不足採信。本件事證明確，被告犯行堪以
    認定。
三、核被告所為，係犯刑法第185條之4之駕車肇事致人傷而逃逸
    罪。原審以被告罪證明確，適用刑法第185條之4、第41條第
    1項前段，刑法施行法第1條之1第1、2項前段之規定，予以
    論罪，並審酌被告肇事後，未報警處理或留於現場救護被害
    人，反而棄之不顧駕車逃逸，所生危害實屬重大，惟兼衡被
    告犯後態度尚可等一切情狀，量處有期徒刑6月，如易科罰
    金，以新臺幣壹仟元折算壹日，認事用法並無不合，量刑亦
    屬妥適，被告上訴意旨猶執前詞否認犯罪，指摘原判決不當
    為無理由，應予駁回。
據上論結，應依刑事訴訟法第368條，判決如主文。
本案經檢察官張謀宏到庭執行職務。
中    華    民    國    97    年    5    月    29     日
            刑事第八庭  審判長法  官  羅  得  村
                              法  官  張  靜  琪
                              法  官  吳  進  發
上列正本證明與原本無異。
如不服本判決應於收受送達後十日內向本院提出上訴書狀，其未
敘述上訴之理由者並得於提起上訴後十日內向本院補提理由書（
均須按他造當事人之人數附繕本）。
                              書記官  柯  孟  伶
中    華    民    國    97    年    5    月    29     日
附錄論罪科刑法條：
中華民國刑法第185條之4
駕駛動力交通工具肇事，致人死傷而逃逸者，處6月以上5年以下
有期徒刑。


司法院資訊處製作；財團法人民間司法改革基金會備份。
